臺灣屏東地方法院民事裁定　　　　　　100年度司財管字第5號
聲　請　人　屏東縣南州地區農會
法定代理人　理事長周聖諭
代　理　人　林居生
上列聲請人聲請選任被繼承人劉進財之遺產管理人事件，本院裁
定如下：
    主  文
選任財政部國有財產局台灣南區辦事處為被繼承人劉進財（男，
民國○ 年○ 月○○日出生，身分證統一編號：Ｚ000000000號）之遺
產管理人。
程序費用新台幣壹仟元由被繼承人劉進財之遺產負擔。
    理  由
一、本件聲請意旨略以：被繼承人劉進財（男，民國○ 年○ 月○○
    日生，身分證統一編號：Ｚ000000000號，最後住所地為屏東
    縣南州鄉○○村○○路2 巷23號）於民國100 年2 月28日死
    亡，遺有座落屏東縣南州鄉○○段1819地號土地權利範圍全
    部之土地，設定抵押權予聲請人作為借款之擔保，然劉進財
    死亡後，其繼承人皆已死亡或拋棄繼承，受否仍有繼承人不
    明，其親屬會議復未於繼承開始後一個月內選定遺產管理人
    。聲請人為被繼承人之債權人，為使被繼承人之遺產順利處
    分，且該遺產終將歸屬於國庫，故聲請人基於利害關係人之
    地位，為此聲請選任財政部國有財產局台灣南區辦事處為被
    繼承人之遺產管理人等語。
二、按繼承開始時，繼承人有無不明者，由親屬會議於1 個月內
    選定遺產管理人；無親屬會議或親屬會議未於前條所定期限
    內選定遺產管理人者，利害關係人或檢察官，得聲請法院選
    任遺產管理人，並由法院依公示催告程序，定六個月以上之
    期限，公告繼承人，命其於期限內承認繼承；又被繼承人之
    所有繼承人均拋棄其繼承權者，亦準用關於無人承認繼承之
    規定，民法第1177條、第1178條第2 項、第1176條第6 項分
    別定有明文。
三、經查，聲請人主張上開各情，業據提出戶籍謄本、繼承系統
    表、台灣屏東地方法院100 年9 月20日屏院惠家乾字第100
    繼412 號函、本院91年度執字第17952 號債權憑證影本、土
    地登記第二類謄本等件為證，堪信為真實，依前開民法第11
    76條第6 項準用關於無人承認繼承之規定，因被繼承人劉進
    財之親屬會議未於其死亡發生之日起1 個月內選定遺產管理
    人呈報法院，聲請人為被繼承人之債權人，係利害關係人，
    揆諸首揭法條規定與說明，聲請人向本院聲請選任遺產管理
    人，經核尚無不合。本院審酌被繼承人劉進財之繼承人皆已
    拋棄繼承，財政部國有財產局台灣南區辦事處為國家管理財
    產之機關，與被繼承人劉進財間無利害關係，應有相當之專
    業能力足以勝任管理職務，是由其擔任遺產管理人，應屬適
    當，爰依聲請選定財政部國有財產局台灣南區辦事處為被繼
    承人劉進財之遺產管理人。
五、依非訟事件法第24條第1 項、第157 條，裁定如主文。
中    華    民    國   100    年    10    月    19    日
                      家事庭  司法事務官  唐淑嫻
以上正本係照原本作成。
如不服本裁定應於裁定送達後10日內向本院提出抗告狀，並繳納
抗告費新臺幣1,000元。